臺灣雲林地方法院民事小額判決
111年度虎小字第129號
原      告  馨琳揚企管顧問有限公司


法定代理人  唐明良  
訴訟代理人  賴耀仁  


被      告  林呈    
上列當事人間請求給付電信費事件，本院於中華民國111年5月27
日言詞辯論終結，判決如下：
    主      文
被告應給付原告新臺幣壹萬捌仟貳佰伍拾參元，及自民國一百零
八年十一月二十九日起至清償日止，按週年利率百分之五計算之
利息。
原告其餘之訴駁回。
訴訟費用新臺幣壹仟元由被告負擔。
本判決原告勝訴部分得假執行。
    事實及理由
一、被告經合法通知，無正當理由而不於調解期日到場，依民事
    訴訟法第436條之12第1項之規定，准依到場原告之聲請，命
    即為訴訟之辯論，並依原告聲請由其一造辯論而為判決。
二、原告起訴主張：被告於民國103年12月12日向訴外人即原債
    權人台灣大哥大股份有限公司（下稱台哥大公司）申請租用
    行動電話0000000000號門號（下稱系爭門號），並簽定行動
    服務申請書、專案同意書，合約為期24個月，至105年12月1
    3日止，合約期間未屆期，至104年9月24日止，被告尚積欠
    電信費新臺幣（下同）8,160元及專案補償金10,093元，共
    計18,253元未為清償，迭經催討，均置之不理。訴外人台哥
    大公司已於108年6月21日將本件債權讓與原告，原告並於10
    8年11月28日函知被告，爰提起本件訴訟等語（原告原聲請
    本院依督促程序對被告核發111年度司促字第2266號支付命
    令，經被告於法定期間合法提出異議，乃以原告支付命令之
    聲請視為起訴）。並聲明：被告應給付原告18,253元，及自
    104年11月2日起至清償日止，按年息百分之5計算之利息。
三、被告經合法通知，未於言詞辯論期日到場，惟提出民事異議
    狀及民事答辯狀辯以：被告未向訴外人台哥大公司申請電信
    門號，亦無授權任何人申請門號，被告前已於105年間以存
    證信函通知訴外人台哥大公司告知此事，原告對被告無任何
    債權存在等語。
四、本院之判斷：
  ㈠各當事人就其所主張有利於己之事實，均應負舉證之責，故
    一方已有適當之證明者，相對人欲否認其主張，即不得不更
    舉反證。原告於起訴原因已有相當之證明，被告對渠主張，
    如抗辯不實並提出反對之主張者，則被告對渠反對之主張，
    亦應負證明之責，此為舉證責任分擔之原則。若被告於抗辯
    事實並無確實證明方法，僅以空言爭執者，當然認定其抗辯
    事實之非真正，而應為被告不利益之裁判。
  ㈡原告主張之上開事實，業據提出與其所述相符之債權讓與同
    意書、債權讓與通知書、掛號郵件收件回執、臺灣大哥大行
    動電話/第三代行動通信/行動寬頻業務申請書、亞太電信電
    信服務費收據、台哥大公司專案補貼款繳款通知書為憑，堪
    認原告就被告有申辦系爭門號並積欠電信費用未繳納、原告
    已受原債權人讓與該電信費債權並已通知被告等起訴原因，
    已提出相當之證明，則原告請求被告給付積欠之電信費、補
    償金合計18,253元，並非無據。
  ㈢被告固抗辯其未向訴外人即原債權人台哥大公司申辦系爭門
    號云云，惟僅提出其於105年間寄送與訴外人台哥大公司聲
    明系爭門號非其本人或由本人授權之任何人申請之存證信函
    在卷，然核該存證信函之性質，仍等同於被告本人之陳述，
    難認屬就其抗辯內容所為適當之證明；再者，觀諸原告所提
    出之上開臺灣大哥大行動電話/第三代行動通信/行動寬頻業
    務申請書，其內留存有被告之身分證、全民健康保險卡正反
    面影本，可證明於申辦系爭門號時，申辦之人確有提出被告
    之身分證、全民健康保險卡以供查核，被告復未舉證其前揭
    身分證件曾遭何人盜取、冒用，堪認若非被告本人或得其授
    權之人，應無從提出前揭身分證件以申辦系爭門號；又上開
    臺灣大哥大行動電話/第三代行動通信/行動寬頻業務申請書
    所載申請人個人資料均與被告個人資料相符，且帳單地址同
    被告戶籍地址，再參酌原告提出之上開亞太電信電信服務費
    收據、台哥大公司專案補貼款繳款通知書，亦均記載帳單地
    址為被告戶籍地址，此與一般盜用他人身分辦理門號使用者
    ，應不會將帳單地址填載為可供聯繫本人之處所，以避免本
    人收受即期帳單後立刻察覺遭盜辦門號之情事，進而向電信
    公司反應停號，而使盜辦者無從繼續享有使用門號之利益，
    足見系爭門號確為被告所申設無疑。綜上，被告僅空言抗辯
    系爭門號非其所申設，然未能提供確實之證明方法以供本院
    調查，應認定其抗辯事實非真正。
  ㈣債權之讓與，非經讓與人或受讓人通知債務人，對於債務人
    不生效力，民法第297條第1項定有明文。又債權之讓與，雖
    須經讓與人或受讓人通知債務人始生效力，但不以債務人之
    承諾為必要，而讓與之通知，為通知債權讓與事實之行為，
    得以言詞或文書為之，是讓與人與受讓人間成立債權讓與契
    約時，債權即移轉於受讓人，除法律另有規定外，如經讓與
    人或受讓人通知債務人，即生債權移轉之效力。遲延之債務
    ，以支付金錢為標的者，債權人得請求依法定利率計算之遲
    延利息；應付利息之債務，其利率未經約定，亦無法律可據
    者，週年利率為百分之五；給付無確定期限者，債務人於債
    權人得請求時，經其催告而未為給付，自受催告時起，負遲
    延責任。其經債權人起訴而送達訴狀，或依督促程序送達支
    付命令，或為其他相類之行為者，與催告有同一之效力，民
    法第233條第1項前段、第203條、第229條第2項分別定有明
    文。原告雖主張被告應自逾期未繳最後一期帳單載明列帳期
    間最後一日之翌日即104年11月2日起負遲延利息之清償責任
    ，然原告並未提出本件屬有確定期限之給付，或訴外人台哥
    大公司前曾催告被告給付且確實已送達被告之證明，再依原
    告所提出之上開債權讓與通知書及掛號郵件收件回執，本件
    債權讓與之通知係於108年11月28日送達至被告住所地，被
    告於108年11月28日始受原告之催告給付通知，是原告請求
    自翌日即108年11月29日起計之法定遲延利息，方屬適法；
    逾此範圍之請求，則屬無據。
五、綜上所述，原告依電信服務契約、債權讓與之法律關係，請
    求被告給付18,253元，及自108年11月29日起至清償日止，
    按週年利率百分之5計算之利息，為有理由，應予准許；逾
    此範圍之請求，則無理由，應予駁回。
六、本件事證已臻明確，兩造其餘攻擊防禦方法及所舉證據，經
    審酌結果，與本件判決結論均無影響，爰不一一論述，附此
    敘明。
七、本件原告勝訴部分係就訴訟適用小額程序所為被告敗訴之判
    決，依民事訴訟法第436條之20之規定，應依職權宣告假執
    行。
八、依民事訴訟法第436條之19規定，確定本件訴訟費用額為1,0
    00元（即原告所繳納之第一審裁判費），本院酌量原告僅部
    分利息之請求敗訴，依民事訴訟法第77條之2第2項規定，附
    帶請求孳息部分本不併算其價額，依民事訴訟法第79條規定
    ，命由被告負擔全部訴訟費用。
中　　華　　民　　國　　111 　年　　6 　　月　　10　　日
                  虎尾簡易庭  法  官　黃麗文
以上正本證明與原本無異。
如不服本判決，應於送達後20日內，以判決違背法令為理由，向
本院虎尾簡易庭提出上訴狀並表明上訴理由（上訴理由應記載原
判決所違背之法令及其具體內容、依訴訟資料可認為原判決有違
背法令之具體事實）。如於本判決宣示後送達前提起上訴者，應
於判決送達後20日內補提上訴理由書（須附繕本）。如委任律師
提起上訴者，應一併繳納上訴審裁判費。
中　　華　　民　　國　　111 　年　　6 　　月　　10　　日
                              書記官  曾鈺仁